【裁判字號】    89,交上易,118
【裁判日期】    890224
【裁判案由】    過失傷害
【裁判全文】
臺灣高等法院臺南分院刑事判決            八十九年度交上易字第一一八號  Ｃ
      上  訴  人  臺灣臺南地方法院檢察署檢察官
      被      告  甲  ○  ○
右上訴人因被告過失傷害案件，不服臺灣臺南地方法院八十八年度交易字第三一九號
中華民國八十八年十一月八日第一審判決（起訴案號：臺灣臺南地方法院檢察署八十
八年度偵字第七九三二號），提起上訴，本院判決如左：
      主      文
原判決撤銷。
甲○○因過失傷害人，處有期徒刑貳月，如易科罰金，以佰元折算壹日。緩刑貳年
。
      事      實
一、甲○○於民國八十八年四月十七日上午六時十分許，駕駛車牌號碼ＴＪ─０八二
    八號自用小客車，沿台南縣歸仁鄉○○路由東向西往歸仁鄉看西村方向行駛，途
    經該道路一段二號以西十五公尺處，應注意行車速度，在郊外道路時速不得超過
    六十公里，並應注意車前狀況並隨時採取必要之安全措施，以避免危害發生，而
    依當時情形，又無不能注意之情形，竟疏未注意，猶貿然以時速八十公里以上之
    速度在上開路段行駛。適丙○○亦騎乘車牌號碼ＯＲＪ－九七七號重型機車沿同
    路由西向東行駛至上開地點，亦疏未注意在劃有黃色實線分向限制線雙向路段行
    駛時，不得駛入來車之車道內，竟貿然左轉穿越該道路，甲○○見狀煞車不及撞
    及丙○○，使丙○○人車倒地，受有頭部外傷、左下肢麻痺及四肢多處挫傷等傷
    害。甲○○於未被有偵查犯罪職權之公務員或機關發覺前，即主動向前來現場處
    理車禍之警員自首，進而接受裁判。
二、案經丙○○訴由臺灣臺南地方法院檢察署檢察官偵查起訴。
      理      由
一、訊據被告甲○○對於右揭事實坦承不諱，核與告訴人丙○○指訴情節相符，並有
    道路交通事故調查表乙份及現場照片多張在卷可稽，而告訴人丙○○確因本件車
    禍受傷，復有診斷證明書在卷可按。按行車速度，應依標誌之規定，無標誌者，
    在郊外道路時速不得超過六十公里；汽車行駛時，駕駛人應注意車前狀況，並隨
    時採取必要之安全措施，道路交通安全規則第九十三條第一項第一款及第九十四
    條第三項分別定有明文。被告駕車行經上開肇事路段，自應注意依上述道路交通
    安全規則之規定行車，以策安全，且依當時之天候、路況等客觀狀況，尚無不能
    注意之情形，乃被告竟疏於注意車前狀況，隨時採取必要之安全措施，以時速八
    十公里以上之速度超速行駛，以致肇事，被告之行為自應認有過失。雖告訴人騎
    乘機車，亦疏未注意在上開劃有黃色實線分向限制線雙向路段，貿然左轉穿越該
    道路，亦有過失，惟既與被告之過失併合為肇事之原因，而被告過失行為與告訴
    人受傷間復有相當因果關係，被告自亦應負過失之責，本件事證明確，被告犯行
    堪以認定。
二、核被告所為，係犯刑法第二百八十四條第一項前段之過失傷害罪。被告於犯罪未
    被有偵查犯罪職權之公務員或機關發覺前，主動向前來現場處理車禍之警員坦承
    其為肇事者，業經證人即承辦警員乙○○到庭證述明確，為對於未發覺之罪自首
    而接受裁判，應依刑法第六十二條前段之規定減輕其刑。原審因予被告論罪科刑
    ，固非無見。惟查，本件車禍之發生，告訴人在上開劃有黃色實線分向限制線雙
    向路段，貿然左轉穿越該道路，亦有過失，原判決疏未論述，尚有未當。檢察官
    循告訴人之請求，上訴意旨指摘被告並未符合自首之要件及原判決量刑過輕云云
    ，雖無足取，惟原判決既有上開可議之處，應予撤銷改判。爰審酌被告過失之程
    度及其品行、智識、告訴人所受之傷勢、又被告肇事後已與告訴人成立調解，賠
    償告訴人之損害等一切情狀，量處有期徒刑二月，並諭知易科罰金之折算標準，
    以資懲戒。
三、又查被告未曾受有期徒刑以上刑之宣告，有本院被告全國前案紀錄表乙份在卷可
    憑，其因一時過失，偶罹刑典，且肇事後已與告訴人成立調解，賠償告訴人之損
    害，有臺南縣歸仁鄉調解委員會調解筆錄影本乙紙附卷可稽，經此科刑判決，當
    知警愓而無再犯之虞，上開所宣告之刑，本院認以暫不執行為適當，爰併宣告緩
    刑二年，以勵自新。
據上論斷，應依刑事訴訟法第三百六十九條第一項前段、第三百六十四條、第二百九
十九條第一項前段、刑法第二百八十四條第一項前段、第六十二條前段、第四十一條
、第七十四條第一款，罰金罰鍰提高標準條例第一條前段，第二條，判決如主文。
本案經檢察官羅清溪到庭執行職務。
中    華    民    國      八十九      年      二      月      二十四    日
                                  臺灣高等法院臺南分院刑事第二庭
                                      審判長法官  游    明    仁
                                            法官  蔡    長    林
                                            法官  呂    佳    徵
右正本證明與原本無異。
不得上訴。
                                      法院書記官  陳    嘉    琍
中    華    民    國      八十九      年      二      月      二十五    日
附錄本案論罪科刑法條全文
刑法第二百八十四條第一項：
因過失傷害人者，處六月以下有期徒刑、拘役或五百元以下罰金，致重傷者，處一年
以下有期徒刑、拘役或五百元以下罰金。


司法院資訊處製作；財團法人民間司法改革基金會備份。
